【裁判字號】    98,訴緝,25
【裁判日期】    981021
【裁判案由】    違反毒品危害防制條例
【裁判全文】
臺灣新竹地方法院刑事判決              98年度訴緝字第25號
公  訴  人  臺灣新竹地方法院檢察署檢察官
被      告  甲○○
上列被告因違反毒品危害防制條例案件，經檢察官提起公訴（97
年度毒偵字第2292號），本院裁定以簡式審判程序審理，判決如
下：
    主    文
甲○○施用第一級毒品，累犯，處有期徒刑拾月；又施用第二級
毒品，累犯，處有期徒刑伍月。應執行有期徒刑壹年。
    事    實
一、甲○○前於民國88年間，因施用毒品案件，經臺灣屏東地方
    法院於88年5 月31日以88年度毒聲字第1179號裁定送觀察勒
    戒後，認有繼續施用毒品之傾向，再經同法院於88年6 月29
    日以88年度毒聲字第1340號裁定令入戒治處所施以強制戒治
    ，嗣經停止戒治及撤銷停止戒治，於90年3 月18日戒治期滿
    執行完畢出所轉受刑人，並經臺灣屏東地方法院檢察署檢察
    官於90年3 月27日以90年度戒毒偵字第100 號為不起訴處分
    確定；又於92年間，因施用第一級毒品案件，經本院以92年
    度毒聲字第729 號裁定令入戒治處所施以強制戒治，嗣因毒
    品危害防制條例修正，於93年1 月9 日停止戒治出所，刑責
    部分則經本院於92年11月13日以92年度訴字第539 號判決判
    處有期徒刑10月確定，於94年1 月17日縮刑期滿執行完畢。
    又於94年間，因詐欺案件，經本院於96年5 月28日以96年度
    竹簡字第583 號判決判處有期徒刑4 月；又於96年間，因
    竊盜案件，經本院於96年5 月31日以96年度易字第337 號判
    決分別判處有期徒刑4 月、7 月；上揭各罪嗣經本院於
    96年7 月27日以96年度聲減字第605 號裁定就部分均減
    刑為有期徒刑2 月，並與部分定應執行有期徒刑10月確定
    ，甫於97年2 月24日縮刑期滿執行完畢。詎甲○○仍不知悔
    改，於前開強制戒治執行完畢釋放出所5 年內，再因施用毒
    品案件經追訴及刑之執行完畢後，復基於施用第一級毒品海
    洛因之犯意，於97年11月29日晚上10時50分為警採尿往前回
    溯26小時內某時，在不詳地點，施用第一級毒品海洛因1 次
    ；另基於施用第二級毒品甲基安非他命（起訴書誤載為安非
    他命）之犯意，於97年11月29日晚上10時50分為警採尿往前
    回溯96小時內某時，在不詳地點，施用第二級毒品甲基安非
    他命1 次。嗣於97年11月29日晚上9 時30分許，為警在新竹
    市○○○街49號前查獲，經警員採集甲○○尿液送驗，檢驗
    結果呈嗎啡、可待因、安非他命、甲基安非他命陽性反應，
    始悉上情。
二、案經新竹市警察局第三分局報告臺灣新竹地方法院檢察署檢
    察官偵查起訴。
    理    由
一、本件被告甲○○所犯非死刑、無期徒刑或最輕本刑有期徒刑
    3 年以上之罪，亦非高等法院管轄第一審案件，且於準備程
    序進行中，被告先就被訴事實為有罪之陳述，經告知被告簡
    式審判程序之旨，並聽取檢察官、被告之意見後，本院合議
    庭裁定由受命法官進行簡式審判程序，是本件之證據調查，
    依刑事訴訟法第273 條之2 規定，不受同法第159 條第1 項
    、第161 條之2 、第161 條之3 、第163 條之1 及第164 條
    至第170 條規定之限制，合先敘明。
二、上揭犯罪事實，均據被告於本院審理時坦承不諱（見本院卷
    98年10月7 日準備程序筆錄、審判筆錄），而被告於97年11
    月29日經警查獲時所採集之尿液，經送台灣尖端先進生技醫
    藥股份有限公司以氣相層析質譜儀分析法鑑驗結果，呈嗎啡
    、可待因、安非他命、甲基安非他命陽性反應，此有該公司
    97年12月10日濫用藥物檢驗報告、新竹市警察局毒品犯罪嫌
    疑人尿液採驗作業管制紀錄各1 紙附卷可稽（見97年度毒偵
    字第2292號卷第35至36頁），是被告自白施用第一級毒品海
    洛因、第二級毒品甲基安非他命等語，應認與事實相符，而
    可採信，本件事證明確，被告犯行洵堪認定，應依法論科。
三、查海洛因、甲基安非他命為毒品危害防制條例所稱之第一級
    及第二級毒品，觀諸該條例第2 條第2 項第1 款、第2 款規
    定甚明。核被告所為，係犯毒品危害防制條例第10條第1 項
    之施用第一級毒品罪、同條第2 項之施用第二級毒品罪。其
    施用第一級毒品及第二級毒品前後，持有為供施用之第一級
    毒品及第二級毒品之低度行為，應分別為施用之高度行為所
    吸收，均不另論罪。又被告施用第一級毒品海洛因1 次、第
    二級毒品甲基安非他命1 次之犯行，犯意個別，應分論併罰
    。被告有犯罪事實欄所載之犯罪科刑執行紀錄，有臺灣高等
    法院被告前案紀錄表在卷可稽，是其於有期徒刑執行完畢後
    5 年內，故意再犯本案有期徒刑之罪，應依刑法第47條第1
    項之規定論以累犯，並加重其刑。爰審酌被告素行，前因施
    用毒品案件，經法院裁定送觀察勒戒、強制戒治、判處刑責
    確定並執行完畢後仍未戒除毒癮，於97年2 月24日縮刑期滿
    執行完畢後僅間隔9 月，即再次為本件施用毒品之犯行，顯
    見其自制力薄弱，惟念其施用毒品乃戕害個人身心健康，尚
    未危及他人，兼衡其犯罪之動機、目的、手段、施用時間、
    施用方式及其智識程度、犯後坦認犯行，態度良好等一切情
    狀，量處如主文所示之刑，並定應執行刑，以示懲儆。
據上論斷，應依刑事訴訟法第273 條之1 第1 項、第299 條第1
項前段，毒品危害防制條例第10條第1 項、第2 項，刑法第11條
前段、第47條第1 項、第51條第5 款，判決如主文。
本案經檢察官李秋梅到庭執行職務。
中    華    民    國    98    年    10    月    21    日
                  刑事第一庭    法  官  王子謙
以上正本證明與原本無異。
如不服本判決應於收受本判決後10日內向本院提出上訴書狀，上
訴書狀應敘述具體理由。上訴書狀未敘述上訴理由者，應於上訴
期間屆滿後20日內補提理由書狀於本院 (均須按他造當事人之人
數附繕本 )「切勿逕送上級法院」。
中    華    民    國    98    年    10    月    21    日
                                書記官  鄭明枝
附錄本案論罪科刑法條全文：
毒品危害防制條例第10條
施用第一級毒品者，處6月以上5年以下有期徒刑。
施用第二級毒品者，處3年以下有期徒刑。


司法院資訊處製作；財團法人民間司法改革基金會備份。
